臺灣高雄地方法院民事裁定　　　　　 110年度鳳簡聲字第15號
聲　請　人　阮慶福　
　　　　　　阮清誠　
　　　　　　閔含芳　
相　對　人　林漢治　
　　　　　　陳孝謙　
　　　　　　許倧耀　
　　　　　　鄭清西　
上列當事人間聲請停止執行事件，本院裁定如下：
    主      文
聲請人供擔保新臺幣（下同）71萬零969 元後，本院109 年度司
執字第34285 號請求清償票款事件之強制執行程序，於本院110
年度鳳補字第620 號債務人異議之訴事件調解或和解成立、判決
確定或撤回起訴前，應停止執行。
    理      由
一、按有回復原狀之聲請或提起再審或異議之訴，或對於和解為
    繼續審判之請求，或提起宣告調解無效之訴、撤銷調解之訴
    ，或對於許可強制執行之裁定提起抗告時，法院因必要情形
    或依聲請定相當並確實之擔保，得為停止強制執行之裁定，
    強制執行法第18條第2 項定有明文。又法院依強制執行法第
    18條第2 項規定，以裁定命債務人或第三人供擔保後停止強
    制執行，其擔保金額之多寡應如何認為相當，原屬於法院職
    權裁量之範圍；又此項擔保係備供強制執行債權人因停止執
    行所受損害之賠償，故法院定擔保金額時，自應斟酌該債權
    人因停止執行可能遭受之損害，以為衡量之標準，在確定判
    決命為金錢給付之情形，係指債權人因停止執行延後受償，
    未能即時利用該款項，所可能遭受之損害而言（最高法院92
    年度台抗字第574 號、96年度台抗字第538 號裁定意旨參照
    ）。
二、本件聲請人以其向本院提起債務人異議之訴為理由，聲請裁
    定停止109 年度司執字第34285 號清償票款事件之強制執行
    程序（下稱系爭執行事件）。經查系爭執行事件之執行程序
    仍在進行中，另聲請人所提之債務人異議之訴亦經本院以11
    0 年度鳳補字第620 號案件受理在案等情（下稱系爭債務人
    異議之訴），此經本院調取上開執行及民事卷宗核閱無訛。
    本院審究上情並核閱卷宗後，認為本件聲請人之聲請為有理
    由，應予准許。經斟酌相對人即執行債權人所受損害數額，
    應依標的物停止執行後，債權人未能即時受償所受之損害額
    定之，即其聲請執行所可獲償之債權額因延後受償所受之法
    定遲延利息損害為依據。而系爭債務人異議之訴，其訴訟標
    的價額經核定為新臺幣328 萬1,394 元，已逾150 萬元，是
    以聲請人所提起之停止執行事件為得上訴三審案件，參考各
    級法院辦案期限實施要點規定，第一、二、三審通常程序審
    判案件之期限分別為1 年4 個月、2 年、1 年，共計4 年4
    個月，故本件停止強制執行期間，相對人可能遭受損害為無
    法即時因強制執行滿足其債權期間所生利息損失為71萬零96
    9 元（計算式：3,281,394 元×5 % ×4 又1/3 年＝710,96
    9 元），故本院認聲請人應為相對人提供前開擔保金額後，
    方得停止執行。
三、依強制執行法第18條第2 項，裁定如主文。 
中    華    民    國   110    年    10    月    18    日
                  鳳山簡易庭  法    官    林育丞
以上正本係照原本作成。
如對本裁定抗告須於裁定送達後10日內向本院提出抗告狀，並繳
納裁判費新台幣1,000元。
中    華    民    國   110    年    10    月    19    日
                              書  記  官